---
title: "Etape 1 : Préparation des données"
format: html
---

```{r}
# install.packages("archive")

library(sf)
library(dplyr)
library(leaflet)
```

Il existe 2 grandes étapes dans cette "préparation". 

La préparation des données pour la ville sélectionnée puis la création de la grille hexagonale.

Les deux étapes de préparation des données se terminent sur une étape de validation via la visualisation d'une carte.

## Préparation des données

Dans un premier temps, nous allons préparer les données pour afficher la ville. 

L'objectif ici est de retrouver la ville dans le fichier qui contient les coordonnées géo.

Ces coordonnnées serviront à dessiner la carte par la suite.

### Lecture des données de communes

- Récupérer les données de communes sur le site de l'IGN : https://geoservices.ign.fr/adminexpress

C'est un gros jeu de données, cela peut prendre du temps

```{r}
if (!file.exists(here::here("dev", "ADMIN-EXPRESS_3-2__SHP_LAMB93_FXX_2024-03-25"))) {
  
  curl::curl_download(
    url = "https://data.geopf.fr/telechargement/download/ADMIN-EXPRESS/ADMIN-EXPRESS_3-2__SHP_LAMB93_FXX_2024-03-25/ADMIN-EXPRESS_3-2__SHP_LAMB93_FXX_2024-03-25.7z",
    destfile = here::here("dev/adminexpress.7z")
  )
  
  archive::archive_extract(
    here::here("dev/adminexpress.7z"), 
    dir = here::here("dev")
  )
}
```

### Choix d'une commune en particulier

**/!\ Remplacer les `XXXXXX` par le nom de la ville**

```{r}
communes_l93 <- st_read(
  here::here(
    "dev",
    "ADMIN-EXPRESS_3-2__SHP_LAMB93_FXX_2024-03-25/ADMIN-EXPRESS/1_DONNEES_LIVRAISON_2024-03-00237/ADE_3-2_SHP_LAMB93_FXX-ED2024-03-25/COMMUNE.shp"
  )
)

# Surtout ne pas tenter d'afficher la carte !

# Trouver le nom de votre commune

# Par exemple pour Lille:
#
# communes_l93 |> 
#   st_drop_geometry() |> 
#   filter(grepl("Lille", NOM))

communes_l93 |>
  st_drop_geometry() |>
  filter(grepl("XXXXXX", NOM))

# Récupérer le polygone de votre commune
#
# city_l93 <- communes_l93 |>
#   filter(NOM == "Lille")

city_l93 <- communes_l93 |>
  filter(NOM == "XXXXXX")
```

### Stocker les shapefiles de la commune pour le réutiliser plus tard

```{r}
st_write(
  city_l93, 
  dsn = "city_l93.gpkg", 
  append = FALSE
)
```

La carte doit être en coordonnées non projetées

```{r}
city_wgs84 <- city_l93 |> 
  st_transform(crs = 4326)

st_write(
  city_wgs84, 
  dsn = "city_wgs84.gpkg", 
  append = FALSE
)
```


## Affichage de la carte (validation de la préparation)

Partie exploratoire pour visualiser la carte

### Afficher avec leaflet

```{r}
city_wgs84 |> 
  leaflet() |> 
  addTiles() |> 
  addPolygons()
```

## La suite

La première partie est terminée. Nous allons commencer la création de grille dans une deuxième étape:

```{r}
rstudioapi::navigateToFile(
  file = "city_hex_preparation.qmd", 
  line = 1
)
```
