---
title: "exploration_carto"
output: html_document
---

```{r, include = FALSE}
knitr::opts_chunk$set(
  echo = FALSE
)

# install.packages("archive")
library(sf)
library(dplyr)
library(leaflet)
library(ggplot2)
```

## Lecture des données de communes

- Récupérer les données de communes sur le site de l'IGN : https://geoservices.ign.fr/adminexpress

C'est un gros jeu de données, cela peut prendre du temps

```{r}
if (!file.exists(here::here("dev", "ADMIN-EXPRESS_3-2__SHP_LAMB93_FXX_2024-03-25"))) {
  curl::curl_download(url = "https://data.geopf.fr/telechargement/download/ADMIN-EXPRESS/ADMIN-EXPRESS_3-2__SHP_LAMB93_FXX_2024-03-25/ADMIN-EXPRESS_3-2__SHP_LAMB93_FXX_2024-03-25.7z", destfile = here::here("dev/adminexpress.7z"))
  archive::archive_extract(here::here("dev/adminexpress.7z"), dir = here::here("dev"))
}
```

## Choix d'une commune en particulier

```{r}
communes_l93 <- st_read(
  here::here("dev",
  "ADMIN-EXPRESS_3-2__SHP_LAMB93_FXX_2024-03-25/ADMIN-EXPRESS/1_DONNEES_LIVRAISON_2024-03-00237/ADE_3-2_SHP_LAMB93_FXX-ED2024-03-25/COMMUNE.shp")
)

# ! Surtout ne pas tenter d'afficher la carte !

# Trouver le nom de votre commune
communes_l93 |> 
  st_drop_geometry() |> 
  filter(grepl("Lille", NOM))

# Récupérer le polygone de votre commune
lille_l93 <- communes_l93 |> 
  filter(NOM == "Lille")
```

### Stocker le shapefile de la commune

```{r}
st_write(lille_l93, dsn = here::here("dev/lille/lille_l93.gpkg"))

# On peut imaginer commencer le script ici
lille_l93 <- st_read(here::here("dev/lille/lille_l93.gpkg"))
```
### Afficher avec leaflet

```{r}
# La carte doit être en coordonnées non projetées
lille_wgs84 <- lille_l93 |> st_transform(crs = 4326) # EPSG: 4326

leaflet(lille_wgs84) |> 
  addTiles() |> 
  addPolygons()
```

## Découper la commune en zones régulières

```{r}
lille_square_l93 <- lille_l93 %>% 
  st_make_grid(
    what = "polygons", 
    square = FALSE, # TRUE = rectangle, FALSE = hexagones
    cellsize = c(400, 400) # Dimension en mètre, car shapefile en mètre (lambert 93)
  ) %>% 
  st_sf() %>% 
  mutate(id = 1:n()) %>% 
  dplyr::select(id, geometry)
```

### Afficher avec leaflet
```{r}
# La carte doit être en coordonnées non projetées
lille_square_wgs84 <- lille_square_l93 |> st_transform(crs = 4326)
lille_square_centroid_wgs84 <- lille_square_wgs84 |> st_centroid()

leaflet() |> 
  addTiles() |> 
  addPolygons(data = lille_square_wgs84,
              color = "#ff0000", fillColor = "transparent",
              weight = 1) |> 
  addPolygons(data = lille_wgs84) |> 
  addLabelOnlyMarkers(data = lille_square_centroid_wgs84, 
                      label = ~as.character(id), # texte de la colonne "id"
                      labelOptions = labelOptions(noHide = TRUE, direction = 'auto',
                                                  textOnly = TRUE, textsize = "10px"))
```

=> Recommandation de publier l'image à la main sur Connect depuis votre RStudio

- Après cela, on peut toujours joindre un tableau de données avec les valeurs numérique à afficher au shapefile avec un `left_join(carte, data)` sur la base de l'ID.  
- Puis afficher en `color` les polygones en fonction de cette valeur `color=~value`

### Exemple d'ajout de stats

```{r}
dataset <- data.frame(
  id = sample(1:810, size = 50),
  value = round(runif(50), digits = 2)
)


troyes_square_data_wgs84 <- troyes_square_wgs84 |> 
  left_join(dataset, by = "id")

# leaflet
bins <- c(seq(0, 1, by = 0.1), Inf)
pal <- colorBin("YlOrRd", 
                domain = troyes_square_data_wgs84$value, bins = bins,
                na.color  = "transparent")
# pal(0.4)

leaflet() |> 
  addTiles() |> 

  addPolygons(data = troyes_wgs84, fillColor = "transparent") |> 
  addLabelOnlyMarkers(data = troyes_square_centroid_wgs84, 
                      label = ~as.character(id), # texte de la colonne "id"
                      labelOptions = labelOptions(noHide = TRUE, direction = 'auto',
                                                  textOnly = TRUE, textsize = "10px")) |> 
    addPolygons(data = troyes_square_data_wgs84,
              color = "#000000", 
              fillColor = ~pal(value),
              weight = 1, 
              opacity = 0.5, # borders
              fillOpacity = 0.9,
              label = ~value
  )
```


### Afficher avec ggplot2

```{r}
ggplot() +
  geom_sf(data = troyes_square_l93, color = "red", fill = NA) +
  geom_sf(data = troyes_l93, color = "blue", fill = NA) +
  geom_sf_text(data = troyes_square_l93, aes(label = id), size = 0.8)
```

