---
title: "exploration_carto"
output: html_document
---

```{r, include = FALSE}
knitr::opts_chunk$set(
  echo = FALSE
)

# install.packages("archive")
library(sf)
library(dplyr)
library(leaflet)
library(ggplot2)
```

## Lecture des données de communes

- Récupérer les données de communes sur le site de l'IGN : https://geoservices.ign.fr/adminexpress

C'est un gros jeu de données, cela peut prendre du temps

```{r}
# if (!file.exists(here::here("dev", "ADMIN-EXPRESS_3-2__SHP_LAMB93_FXX_2024-03-25"))) {
#   curl::curl_download(url = "https://data.geopf.fr/telechargement/download/ADMIN-EXPRESS/ADMIN-EXPRESS_3-2__SHP_LAMB93_FXX_2024-03-25/ADMIN-EXPRESS_3-2__SHP_LAMB93_FXX_2024-03-25.7z", destfile = here::here("dev/adminexpress.7z"))
#   archive::archive_extract(here::here("dev/adminexpress.7z"), dir = here::here("dev"))
# }
```

## Choix Creteil

```{r}
# communes_l93 <- st_read(
#   here::here(
#     "dev",
#     "ADMIN-EXPRESS_3-2__SHP_LAMB93_FXX_2024-03-25/ADMIN-EXPRESS/1_DONNEES_LIVRAISON_2024-03-00237/ADE_3-2_SHP_LAMB93_FXX-ED2024-03-25/COMMUNE.shp"
#   )
# )
# 
# # Trouver le nom de votre commune
# communes_l93 |> 
#   st_drop_geometry() |> 
#   filter(grepl("Créteil", NOM))
# 
# # Récupérer le polygone de votre commune
# creteil_l93 <- communes_l93 |> 
#   filter(NOM == "Créteil")
```

## Stocker le shapefile de la commune

```{r}
# st_write(creteil_l93, dsn = here::here("dev/creteil/creteil_l93.gpkg"))
```

## Lecture du shapefile Creteil

```{r}
# On peut imaginer commencer le script ici
creteil_l93 <- st_read(here::here("dev/creteil/creteil_l93.gpkg"))
```

## Afficher avec leaflet

```{r}
# La carte doit être en coordonnées non projetées
creteil_l93 <- st_read(here::here("dev/creteil/creteil_l93.gpkg"))
creteil_wgs84 <- creteil_l93 |> st_transform(crs = 4326) # EPSG: 4326

leaflet(creteil_wgs84) |> 
  addTiles() |> 
  addPolygons()
```

## Découper la commune en zones régulières

### En 4 (ou 6)

```{r}
creteil_bigsquare_l93 <- creteil_l93 %>% 
  st_make_grid(
    what = "polygons", 
    square = TRUE,
    n = c(2, 2) # n columns and n rows
  ) %>% 
  st_sf() %>% 
  mutate(id = 1:n()) %>% 
  dplyr::select(id, geometry)
```

### En cube de 200m

```{r}
creteil_square_l93 <- creteil_l93 %>% 
  st_make_grid(
    what = "polygons", 
    square = FALSE, # TRUE = rectangle, FALSE = hexagones
    cellsize = c(400, 400) # Dimension en mètre, car shapefile en mètre (lambert 93)
  ) %>% 
  st_sf() %>% 
  mutate(id = 1:n()) %>% 
  dplyr::select(id, geometry)
```

## Afficher avec leaflet

### En big square pour typeform....

```{r}
creteil_bigsquare_wgs84 <- creteil_bigsquare_l93 |> st_transform(crs = 4326)
creteil_bigsquare_centroid_wgs84 <- creteil_bigsquare_wgs84 |> st_centroid()

leaflet() |> 
  addTiles() |> 
  addPolygons(
    data = creteil_bigsquare_wgs84,
    color = "#ff0000", 
    fillColor = "transparent",
    weight = 3
  ) |> 
  addPolygons(
    data = creteil_wgs84
  ) |> 
  addLabelOnlyMarkers(
    data = creteil_bigsquare_centroid_wgs84, 
    label = ~as.character(id),
    labelOptions = labelOptions(
      noHide = TRUE, 
      direction = 'auto',
      textOnly = TRUE, 
      textsize = "30px"
    )
  )
```


### En square pour l'analyse

```{r}
creteil_square_wgs84 <- creteil_square_l93 |> st_transform(crs = 4326)
creteil_square_centroid_wgs84 <- creteil_square_wgs84 |> st_centroid()

leaflet() |> 
  addTiles() |> 
  addPolygons(
    data = creteil_square_wgs84,
    color = "#ff0000", 
    fillColor = "transparent",
    weight = 1.5
  ) |> 
  addPolygons(
    data = creteil_wgs84
  ) |> 
  addLabelOnlyMarkers(
    data = creteil_square_centroid_wgs84, 
    label = ~as.character(id),
    labelOptions = labelOptions(
      noHide = TRUE, 
      direction = 'auto',
      textOnly = TRUE, 
      textsize = "10px"
    )
  )
```



### Exemple d'ajout de stats

```{r}
dataset <- data.frame(
  id = 1:nrow(creteil_square_l93),
  critere_bien_etre = round(runif(nrow(creteil_square_l93), min = 0, max = 5), digits = 2),
  critere_satisfaction = round(runif(nrow(creteil_square_l93), min = 0, max = 5), digits = 2)
)

bins <- seq(0, 5, by = 1)
my_palette <- colorBin(
  palette = "Greens", 
  domain = bins, 
  bins = length(bins) - 1, 
  na.color = "transparent"
)

creteil_square_data_wgs84 <- creteil_square_wgs84 |> 
  left_join(dataset, by = "id") |> 
  mutate(
    across(
      starts_with("critere"),
      ~ my_palette(.x),
      .names = "{.col}_color"
    )
  )

# leaflet
pal <- colorBin(
  "Greens",
  domain = creteil_square_data_wgs84$critere_bien_etre, 
  bins = bins,
  na.color  = "transparent"
)

creteil_square_data_wgs84_inter <- st_intersection(
  creteil_square_data_wgs84,
  creteil_wgs84
)

leaflet() |> 
  addProviderTiles(providers$Stadia.StamenToner) |> 
  addPolygons(
    data = creteil_wgs84, 
    fill = "transparent",
    color = "#000000"
  ) |> 
  addPolygons(
    data = creteil_square_data_wgs84_inter,
    color = "#000000", 
    fillColor = ~pal(critere_bien_etre),
    weight = 1, 
    opacity = 0.2, 
    fillOpacity = 0.4,
    label = ~critere_bien_etre
  ) %>%
  addLegend(
    pal = pal,
    values = creteil_square_data_wgs84_inter$critere_bien_etre,
    title = "Note moyenne",
    labFormat = labelFormat(prefix = "de ", between = " à "),
    opacity = 1
  )
```

### Exporter les données pour générer le rapport

```{r}
# Les contours
data_creteil <- geojsonsf::sf_geojson(
  sf = creteil_wgs84 |> 
    select(geom)
)

geodata_creteil = paste0("var geodata_creteil = ", data_creteil)

writeLines(
  geodata_creteil,
  here::here("dev/creteil/geodata_creteil.js")
)

# Les HEX
data_hex <- geojsonsf::sf_geojson(
  sf = creteil_square_data_wgs84_inter |> 
    select(id, starts_with("critere"), geometry)
)

geodata_hex = paste0("var geodata_hex = ", data_hex)

writeLines(
  geodata_hex,
  here::here("dev/creteil/geodata_hex.js")
)


```



